臺灣高雄地方法院民事判決
110年度雄小字第2943號
原      告  馨琳揚企管顧問有限公司


法定代理人  唐明良  
訴訟代理人  蘇秋慧  
            張光怡  
被      告  李勝宗  
上列當事人間請求清償電信費事件，本院於民國111年5月18日言
詞辯論終結，判決如下：
    主  文
原告之訴駁回。
訴訟費用新台幣壹仟玖佰元由原告負擔。
    理由要領
一、按當事人提出之私文書，必先證其真正，始有形式上之證據
    力，且私文書之真正，如他造當事人有爭執者，舉證人應負
    證其真正之責，觀之民事訴訟法第357條規定自明（最高法
    院81年度台上字第1853號、92年度台上字第1533號民事裁判
    要旨參照）。
二、原告主張被告向台灣之星電信股份有限公司（下稱台灣之星
    公司，原名威寶電信股份有限公司）申辦行動電話門號0982
    ****42、0970****35號（下合稱系爭電話）使用，被告積欠
    電信費新台幣（下同）12,454元未清償，台灣之星公司並將
    其對於被告之債權讓與原告乙節，固據提出經濟部核准公文
    影本、系爭電話之第三代行動通信業務服務申請書（下稱系
    爭申請書）及債權讓與證明書、通知函為證（本院卷第13至
    19、23、25、33、35頁），惟為被告所否認，辯稱系爭申請
    書非其簽名申辦等語。是被告對於原告所提出系爭申請書之
    形式上真正既有爭執，原告就該私文書之真正自應先負舉證
    之責。
三、本件經向高雄市三民戶政事務所、中華郵政股份有限公司、
    中華電信股份有限公司高雄營運處、玉山銀行大昌分行、華
    南商業銀行股份有限公司仁武分行、中國信託商業銀行股份
    有限公司調閱被告親自簽名之補領國民身分證申請書、申請
    變更帳戶申請書、07-34***33號室內電話租用申請書、開戶
    申請書、開戶總約定書（本院卷第155、189、190、193、19
    4、200、217、259、260頁），連同被告於開庭時簽寫之簽
    名筆跡及系爭電話申請書送法務部調查局為簽名筆跡鑑定，
    惟因參對筆跡不足而無法鑑定，有法務部調查局111年4月25
    日函文1份足稽（本院卷第287頁）。而依上開調閱之被告簽
    名筆跡，與系爭電話申請書上「李勝宗」之簽名筆跡，以目
    視方式比對，其運筆方式、筆畫特徵實難認為相符，則系爭
    電話申請書是否為被告簽名申辦，尚屬有疑。又依系爭電話
    申請書所載，其上均勾選同意申請電子帳單，所填載之電子
    信箱均為「pure girl-1010」之雅虎信箱，惟被告否認該信
    箱為其所申設，且與被告申辦玉山銀行網路預約開戶、遠傳
    電信續約服務申請書、中國信託商業銀行開戶申請書上所填
    載之電子信箱均不同（本院卷第201、228、241、259頁）。
    再者，系爭電話為自其他電信公司攜碼申辦，經本院函詢台
    灣之星公司，請其提供相關攜碼及寄送帳單資料，惟該公司
    函覆稱：因合約已無效，相關攜碼、帳單資料已逾保留期限
    ，故無法查詢等語，有該公司之回覆資料可佐（本院卷第28
    3頁），是綜合上情，並無法逕認系爭電話為被告所親辦使
    用。至系爭電話申請書上之聯絡電話雖均填載被告戶籍址之
    前揭市內電話及被告使用之0912****59號電話，但原告並未
    證明曾以該電話與被告聯繫，自難逕以該填載之聯絡電話即
    認系爭電話為被告所申辦。原告固又提出系爭電話之帳單資
    料（本院卷第295至325頁），主張系爭電話曾繳費過，得以
    證明為被告所申辦無誤等語，惟此亦為被告所否認。本院審
    酌原告既無法證明系爭電話為被告親簽申請書所申辦，則縱
    有該繳費記錄，亦難以反推系爭電話即為被告所申辦。
四、綜上所述，原告請求被告給付12,454及遲延利息，為無理由
    ，應予駁回。
五、本件事證已臻明確，兩造其餘攻擊、防禦方法，經核與判決
    之結果不生影響，爰不再予斟酌。　
六、訴訟費用負擔之依據：民事訴訟法第78條。
中　　華　　民　　國　　111 　年　　6 　　月　　1 　　日
                    高雄簡易庭法  官顏珮珊
以上正本係照原本作成。
民事訴訟法第436條之24第2項：對於本判決之上訴，非以違背法
令為理由，不得為之。
如對本判決上訴，須於判決送達後20日內向本院提出上訴狀，並
須表明原判決所違背之法令及其具體內容與依訴訟資料可認為原
判決有違背法令之具體事實之上訴理由。（均須按他造當事人之
人數附繕本）。
中　　華　　民　　國　　111 　年　　6 　　月　　1 　　日
                                書記官  林雅姿